【裁判字號】    98,上易,1640
【裁判日期】    980717
【裁判案由】    贓物
【裁判全文】
臺灣高等法院刑事判決                98年度上易字第1640號
上  訴  人
即  被  告  乙○○
                    （現另案於臺灣新店戒治所執行中）
上列上訴人因贓物案件，不服臺灣臺北地方法院九十八年度易字
第一八三號，中華民國九十八年六月三日第一審判決（起訴案號
：臺灣臺北地方法院檢察署九十七年度偵字第二三四一九號），
提起上訴，本院判決如下：
    主  文
上訴駁回。
    理  由
一、按提起第二審之上訴，其上訴書狀應敘述具體理由，為第二
    審上訴必備之程式。此觀民國九十六年七月四日修正公布刑
    事訴訟法第三百六十一條第二項之規定甚明。倘上訴理由之
    敘述未合乎具體之要求者，其上訴即屬同法第三百六十二條
    前段所定「上訴不合法律上之程式」，第二審法院應依同法
    第三百六十七條前段之規定，以判決駁回之。至其理由之具
    體與否，屬第二審法院審查範圍，不在第一審法院命補正之
    列，上訴書狀如已敘述理由，但其理由非屬具體，即不符上
    訴之法定要件，第二審自得逕以判決駁回，無定期命補正問
    題（最高法院九十七年度台上字第三五九九號判決參照）。
    此與上訴書狀全未敘述上訴理由者，第一審法院依刑事訴訟
    法第三百六十一條第三項之規定，應定期間先命補正之情形
    ，尚屬有別。又第二審上訴之目的，既在於請求撤銷、變更
    原判決，則所謂具體理由，必係依卷內既有訴訟資料或提出
    新事證，指摘或表明第一審判決有何採證、認事、用法或量
    刑等足以影響判決本旨之不當或違法，而構成應予撤銷之具
    體事由，始克當之；倘僅泛言原判決認定事實錯誤、違背法
    令、量刑失之過重或輕縱，而未依上揭意旨指出具體事由，
    或形式上雖已提出具體事由，然該事由縱使屬實，亦不足以
    認為原判決有何不當或違法者，皆難謂係具體理由，俾與第
    二審上訴制度旨在請求第二審法院撤銷、變更第一審不當或
    違法之判決，以實現個案救濟之立法目的相契合，並節制濫
    行上訴（最高法院九十七年度台上字第八九二號判決意旨參
    照）。
二、本件原判決認定上訴人即被告乙○○有如其事實欄所載故買
    贓物之犯行，因而論處其犯故買贓物之罪刑，係依憑被告於
    偵查及原審審理時坦承其係以五百元之價格向不詳姓名年籍
    之成年男子所購得之自白、證人即被害人甲○○之證述，以
    及被害人手機簡訊內容、被告手機之雙向通聯記錄、行動電
    話包裝盒照片等證物為證，經核其證據之取捨及證明力之判
    斷於法均無不合，從形式上觀察，原判決認事用法並無任何
    違誤之處。被告不服原審判決，於法定期間內提起上訴，雖
    形式上提出上訴理由，然僅謂：被告僅國中教育程度，無法
    辨識手機是贓物，僅貪小便宜而購買，並無購買贓物之故意
    云云。惟原判決已說明「依被告於警詢及偵、審中所述，前
    來兜售之人並未提出該行動電話的相關購買證明，亦未提出
    行動電話的充電配備，被告對於兜售之人並不認識，也不知
    道該人從事何業。依被害人於警詢時所述：手機遭竊後伊有
    去手機行查詢該型號手機當時的市價，仍有三千元之價值等
    語，及卷附SAMPO公司產品資訊網頁資料，該型號手機建議
    售價為六千九百九十元，被告卻以五百元的價格購入，顯不
    相當。是以不明之人突然前來兜售行動電話，此並非一般正
    常的兜售管道，該人又未能提出相關購買證明及該行動電話
    所使用的配備，而所兜售的價格又明顯與一般行情價格悖離
    ，以一般人的經驗觀之，明顯即知此兜售的物品是來路不明
    的贓物。此觀證人即與被告同在該處擺攤之人何信榮就此於
    偵查中所述：（是否有人拿手機到你攤位賣？）有，但伊不
    敢買，因為伊不認識這個人，外觀看起來很漂亮，伊不敢買
    等語，更足以證明。是被告明知該兜售的行動電話是來路不
    明的贓物，卻仍以顯不相當的價格買受，其有故買贓物之犯
    意，至為明確。」（見原判決第二頁(二)），是被告上訴仍執
    陳詞置辯，係重提原判決已審酌之事項，而就同一事實再為
    爭執，並未具體指摘原審就此採證、認事有何不當或違法，
    自非屬得上訴第二審之具體事由。被告未依據卷內既有訴訟
    資料，具體指出或表明原判決有何採證、認事、用法、量刑
    等足以影響判決本旨之不當或違法之理由，自形式上觀察，
    核非足以動搖原判決之具體理由。依上說明，被告上訴理由
    與刑事訴訟法第三百六十一條第二項所稱「具體理由」，尚
    非相當，其上訴為不合法律上之程式，並無須再行命其補正
    ，應予駁回，並不經言詞辯論為之。
    本件事證明確，應依法論科。
據上論斷，應依刑事訴訟法第三百六十七條前段、第三百七十二
條，判決如主文。
中    華    民    國    98    年    7     月    17    日
                  刑事第九庭審判長法  官  陳貽男
                                  法  官  許宗和
                                  法  官  何信慶
以上正本證明與原本無異。
不得上訴。
                                  書記官  王泰元
中    華    民    國    98    年    7     月    17    日


司法院資訊處製作；財團法人民間司法改革基金會備份。
